【裁判字號】    90,易,781
【裁判日期】    900905
【裁判案由】    就業服務法
【裁判全文】
臺灣臺北地方法院刑事判決                            九十年度易字第七八一號
    公  訴  人  臺灣臺北地方法院檢察署檢察官
    被      告  甲○○○
右列被告因違反就業服務法案件，經檢察官聲請簡易判決處刑（八十八年度偵字第二
六八一三號），本院認不宜以簡易判決處刑並適用通常程序審判，判決如左：
    主      文
甲○○○無罪。
    理      由
一、公訴意旨略以：被告甲○○○原係菲律賓籍外勞ＤＡＭＯ  ＡＮＧＥＬＩＴＡ
    Ｇ之僱主，該外勞於民國八十六年五月六日逃逸，因在外無法生活，又於八十七
    年十月間回到台北市○○街○段二二二號四樓甲○○○處要求工作，甲○○○竟
    未再經合法申請許可，而以每月新台幣（下同）一萬四千元之代價重新僱用其擔
    任監護工工作，因認被告甲○○○涉違反就業服務法第五十三條第一款、同法第
    五十八條第一項前段之規定。
二、按犯罪事實應依證據認定之，無證據不得推定其犯罪事實，又不能證明被告犯行
    者，應諭知無罪之判決，刑事訴訟法第一百五十四條、第三百零一條第一項分別
    定有明文。又認定不利於被告之事實，須依積極證據，苟積極證據不足為不利於
    被告事實之認定時，即應為有利於被告之認定，更不必有何有利之證據，最高法
    院著有三十年上字第八一六號判例可資參照。公訴人認被告甲○○○涉有右開違
    反就業服務法犯行，無非以證人ＤＡＭＯ  ＡＮＧＥＬＩＴＡ  Ｇ之指證為其論
    據。
三、訊據被告甲○○○堅詞否認右揭犯行，辯稱：該菲律賓籍外勞逃逸後，伊有去報
    案，後來她說要回來，伊不同意，外勞懷恨在心而誣陷等語。經查：
（一）本件被告甲○○○係於八十四年四月間開始僱用菲律賓籍外勞ＤＡＭＯ  ＡＮ
      ＧＥＬＩＴＡ  Ｇ，於八十六年五月間該菲律賓籍外勞逃逸，被告甲○○○有
      以書面通知外勞逃逸，有居留外僑作業外勞詳細資料及被告檢附之行政院勞工
      委員會八十四年七月六日台八十四勞職檢字第五四七四二號函在卷可稽，是該
      菲律賓籍外勞原為被告合法聘僱之人；該菲律賓籍外勞於警訊時固證稱：於八
      十六年四月底逃離原僱主甲○○○住處一年多後，於八十七年十月左右回原僱
      主甲○○○處工作，並指證因被告甲○○○已重新引進一名外勞，就把伊引介
      給被告甲○○○女兒幫她照顧小孩，她女兒每天早上七點把小孩二名送到被告
      甲○○○南昌路二段二二二號給伊照顧，七點下班再把小孩接走，每月最後一
      天由被告給付薪資，食宿都由被告甲○○○供給，到查獲日為止云云；惟查，
      被告甲○○○係於該菲律賓籍外勞ＤＡＭＯ  ＡＮＧＥＬＩＴＡ  Ｇ於八十八
      年十二月四日經警察機關尋獲遣送出境後，始於八十九年七月二十日自菲律賓
      重新引進外國人ＪＯＨＡＮＮＡ  ＬＡＰＡＤＡ  ＳＩＭＯＮ，且僱主在所聘
      僱之逃逸外勞尚未查獲遣送出境前，不允許僱主遞補另一名外勞，此分別有行
      政院勞委會九十年七月九日台九十勞職外字第○二二二八四五號函、九十年八
      月八日台九十勞職字第○二二三五一四號函附卷可憑，是該菲律賓籍外勞所證
      於八十七年十月間被告甲○○○有僱用另一名外勞一節，是否屬實，即有疑義
      ；又被告甲○○○係以其母親游曹錦君為受監護人，因罹患嚴重慢性病，無法
      自理生活，須賴他人養護之事由，而申請召募外國人一名從事服務業－家庭監
      護工之工作，此有行政院勞工委員會函覆台灣台北地方法院檢察署九十年七月
      十六日台九十勞職外字第○二二二九七七號函在卷可憑，是被告甲○○○於本
      院訊問時亦堅稱申請外勞係為照顧其母親，應可採信，而該外勞卻指證其受被
      告重新僱用工作包括整理家裡、洗衣的一切清潔工作及照顧被告之外孫云云，
      亦有令人質疑之處，是證人所證實非無瑕疵可指，已難遽採為認定被告有罪之
      證據。
（二）次查，該菲律賓籍外勞係於八十八年十一月二十一日十六時許，在台北市○○
      ○路口台北火車站旁為警查獲，有移送機關基隆市警察局第四分局刑事案件報
      告書在卷可憑，並非在被告甲○○○住處查獲；且該外勞為警查獲後，即由查
      獲單位直接帶回基隆，做完筆錄後，警員將之送居留所，然後遣送出境等情，
      業經證人即查獲警員張勝旺證述在卷，亦無法再行傳喚以查明其所指證之真實
      性。
（三）本件僅憑該菲律賓籍外勞有瑕疵之指證，迄未查有被告甲○○○有重行僱用該
      外勞之其他積極證據以供補強；而於本院審理時，被告甲○○○始終堅決否認
      有公訴人所指犯行；雖公訴人訴稱被告甲○○○家中開設公司，確有聘僱外勞
      料理家務之急迫需要，所辯由妹妹及友人代為照顧母親為不可採信，又證人王
      學菁證稱再行申請外勞，須另繳納二萬元仲介費，且被告僱用原外勞，可節省
      薪資約二千元，認被告有非法聘僱該外勞之強烈動機云云，惟查，本件依卷內
      證據，對於被告是否重行非法僱用該外勞，其積極證據顯屬不足，亦難以前開
      推論，而推定被告有為本件犯行，此外復查無其他積極證據證明被告甲○○○
      有公訴人所指犯行，依據前開說明，自應諭知被告無罪之判決。
據上論斷，應依刑事訴訟法第三百零一條第一項，判決如主文。
本案經檢察官乙○○到庭執行職務。
中      華      民      國  九十      年      九      月      五      日
                                    臺灣臺北地方法院刑事第三庭
                                        法  官  吳  淑  惠
右正本證明與原本無異。
如不服本判決，應於判決送達後十日內向本院提出上訴狀(應抄附繕本)。告訴人或被
害人如對於本判決不服者，應具備理由請求檢察官上訴，其上訴期間之計算係以檢察
官收受判決正本之日期為準。
                                        書記官  林  淑  卿
中      華      民      國    九十      年      九      月      五      日


司法院資訊處製作；財團法人民間司法改革基金會備份。
